臺灣高等法院臺南分院刑事判決
111年度交上易字第413號
上  訴  人  
即  被  告  黃智宗



上列上訴人因過失傷害案件，不服臺灣雲林地方法院111年度交
易字第158號，中華民國111年6月22日第一審判決（起訴案號：
臺灣雲林地方檢察署111年度偵字第2697號），提起上訴，本院
判決如下：
    主  文
上訴駁回。
    理  由
壹、依刑事訴訟法第350 條、第361 條、第362 條、第367 條規
    定，不服地方法院之第一審判決而上訴者，須提出上訴書狀
    ，並應敘明具體理由，為上訴必備之程式；其所提出之書狀
    未敘述上訴理由，或僅曾以言詞陳述上訴理由者，均應於上
    訴期間屆滿後20日內補提理由書於第一審法院。第一審法院
    經形式審查，認逾期未補提上訴理由者，應定期間先命補正
    ；逾期未補正者，為上訴不合法律上之程式，應以裁定駁回
    。倘已提出上訴理由，但所提非屬具體理由者，則由第二審
    法院以上訴不合法律上之程式，判決駁回，且無從命補正。
    所謂具體理由，必係依據卷內既有訴訟資料或提出新事證，
    指摘或表明第一審判決有何採證認事、用法或量刑等足以影
    響判決本旨之不當或違法，而構成應予撤銷之具體事由，始
    克當之；倘僅泛言原判決認定事實錯誤、違背法令、量刑失
    之過重或過輕，而未依上揭意旨指出具體事由，或形式上雖
    已指出具體事由，然該事由縱使屬實，亦不足以認為原判決
    有何不當或違法者，皆難謂係具體理由，俾與第二審上訴制
    度旨在請求第二審法院撤銷、變更第一審不當或違法之判決
    ，以實現個案救濟之立法目的相契合，並節制濫行上訴（最
    高法院97年度台上字第892 號判決意旨參照）。是以上訴人
    之上訴書狀或補提之上訴理由書，雖有敘述上訴理由，惟並
    未具體敘述第一審判決有上述違法、不當情形或形式上雖已
    指出具體事由，然該事由縱使屬實，亦不足以認為原判決有
    何不當或違法者，即與未敘述具體理由無異，其所為上訴，
    即不符合上訴之法定要件，合先敘明。
貳、原判決已說明其量刑之理由：審酌被告駕車疏未確實遵守道
    路交通規則，輕忽行車安全，導致本件交通事故發生，並造
    成告訴人受有前揭傷害，對告訴人造成身體及心理傷害；又
    被告在本件車禍事故中為肇事原因，被告迄今因賠償金額無
    法達成共識而未與告訴人和解。再考量被告坦承犯行之犯後
    態度，且被告前有違反毒品危害防制條例、恐嚇等之前案紀
    錄，有臺灣高等法院被告前案紀錄表1份可考，素行不佳。
    被告之前從事魚塭養殖業，現因罹患腰椎硬膜外膿瘍及後腹
    腔膿瘍併腰椎滑脫等疾病，永久無法從事正常工作之身體健
    康狀況，經濟來源依賴政府補助，為高職畢業之教育程度，
    已婚，現與配偶及母親同住之家庭生活狀況等一切情狀，量
    處有期徒刑5月，並諭知易科罰金之折算標準（註：被告得
    依刑法第41條第2項規定聲請易服社會勞動）。被告上訴意
    旨略以：被告犯後數次登門探視病情，犯後態度非常良好；
    被告因脊椎手術失敗，至今無法正常工作，此次判決對被告
    而言有些沉重，無法負荷，懇請從輕判決云云。並提出雲林
    縣北港鎮公所低收入戶證明書（已逾有效期限）、診斷證明
    書（診斷欄記載：腰椎硬膜外膿瘍及後腹腔膿瘍）為憑（本
    院卷第11-17頁）。
叁、經查：原判決就被告科刑部分之量刑基礎，已於理由欄內具
    體說明，有如前述，顯已斟酌刑法第57條各款事由並被告上
    訴意旨所陳各旨，並基於刑罰目的性之考量、刑事政策之取
    向以及行為人刑罰感應力之衡量等因素而為刑之量定，係以
    行為人責任為基礎，並未逾越法定刑度，亦無違背公平正義
    之精神，客觀上不生量刑畸重畸輕之裁量權之濫用；本院審
    核前開各量刑事由，認為原審對被告量處之刑，洵屬妥適，
    並無顯然失出或有失衡平之情事。
肆、綜上，上訴人上訴書狀雖有敘述上訴理由，惟所陳各節均已
    經原判決於量刑時予以審酌，並無疏漏。上訴意旨所述，不
    足以認為原判決有何不當或違法，即與未敘述具體理由無異
    ，其所為上訴不符合上訴之法定要件，即上訴不合法律上之
    程式，應予駁回，並不經言詞辯論為之。
據上論結，應依刑事訴訟法第367 條前段、第372 條，判決如主
文。
中　　華　　民　　國　　111 　年　　8 　　月　　29　　日
                  刑事第一庭    審判長法  官  楊清安
                                      法  官  蕭于哲
                                      法  官  陳顯榮
以上正本證明與原本無異。
不得上訴。
　　　　　　　　　　　　　　　　　　　書記官  陳筱婷
中　　華　　民　　國　　111 　年　　8 　　月　　29　　日
附錄本案論罪科刑法條：
中華民國刑法第284條
因過失傷害人者，處1年以下有期徒刑、拘役或10萬元以下罰金
；致重傷者，處3年以下有期徒刑、拘役或30萬元以下罰金。